# 请教陈版应付股利的问题

提问人：lighting 时间：2011-02-25 09:34:45
公司对某一股东无需支付的应付股利可否确认为营业外收入，需要该股东出具申明还是需要开董事会决议呢？ 该无需支付的股利如果年限很长能否直接作为无需支付的应付款项转为营业外收入呢？需要召开董事会对此核销事项进行决议么？
谢谢！

回答人：chenyiwei
在公司最高权力机构按规定程序作出现金股利分配决议之后，公司与股东之间已经形成了债权债务关系。如果全体或部分股东声明放弃该笔股利的，应按相关法律中放弃债权的程序处理，即该股东明确声明放弃该笔应收股利债权。 公司与股东在这一过程中是债权债务关系，因此不能以公司股东会或董事会决议的形式达到该目的，否则就相当于债务人可以单方面“赖帐”，这显然是不合法、不妥当的。